---
title: "Precio de las viviendas en Boston"
author: "Patricio Pazmiño"
date: "10/21/2018"
output: html_document
---

```{r setup, include=FALSE}
knitr::opts_chunk$set(echo = TRUE)
```

## Introducción

Se trabaja con una base de datos que recoge informacioón sobre el mercado inmobiliario de Boston y también sobre las caracteriísticas demográficas de diferentes barrios de la ciudad. En total, son 14 variables y lo que buscamos es generar una regresión lineal que permita entender cuales son las variables que determinan los precios en las viviendas de Boston y construir un modelo que permita predecir estos valores.

En primer lugar, cargamos los paquetes que permitiran trabajar adecuadamente con la base de datos:

```{r warning=FALSE}
library(aod)
library(MASS)
data("Boston")
```

## Modelamiento

Empezamos revisando las variables. Encontramos que la variable "chas" es categórica y debe ser cambiada a factor:

```{r Boston}
summary(Boston)
class(Boston$chas)
Boston$chas<-as.factor(Boston$chas)
```

Realizamos una primera regresion, utilizando todas las variables de la base de datos:
```{r}
mod_1<-lm(medv~.,Boston)
summary(mod_1)
```

Observamos que las variables "indus" y "age", no son estadísticamente significativas dentro del modelo. Las excluimos para ver si el nuevo modelo se ajusta mejor:

```{r}
mod_2<-lm(medv~crim+zn+chas+nox+rm+dis+rad+tax+ptratio+black+lstat, Boston)
summary(mod_2)
```

Efectivamente, vemos que el nuevo modelo es mejor ya que todos las variables explican el valor de las viviendas en Boston.

##Graficos

Incluimos algunos graficos para complementar el modelo:
```{r}
plot(mod_2)
```

