---
title: "Precio de las viviendas en Boston"
author: "Patricio Pazmiño"
date: "10/21/2018"
output: ioslides_presentation
---

```{r setup, include=FALSE}
knitr::opts_chunk$set(echo = FALSE)
```

## Introducción

Se trabaja con una base de datos que recoge informacioón sobre el mercado inmobiliario de Boston y también sobre las caracteriísticas demográficas de diferentes barrios de la ciudad. En total, son 14 variables y lo que buscamos es generar una regresión lineal que permita entender cuales son las variables que determinan los precios en las viviendas de Boston y construir un modelo que permita predecir estos valores.

En primer lugar, cargamos los paquetes que permitiran trabajar adecuadamente con la base de datos:

```{r warning=FALSE, echo=TRUE}
library(aod)
library(MASS)
data("Boston")
```

## Primer modelo
Realizamos una primera regresion, utilizando todas las variables de la base de datos:
```{r echo=TRUE}
mod_1<-lm(medv~.,Boston)
```

## Primer modelo
Los resultados son buenos, pero 2 variables no son estadisticamente significativas:
```{r echo = TRUE}
summary(mod_1)
```

## Segundo modelo
Excluimos las variables "indus" y "age", y comprobamos que el nuevo modelo se ajusta mejor:

```{r tidy=FALSE, tidy.opts=list(width.cutoff=60)}
mod_2<-lm(medv~crim+zn+chas+nox+rm+dis+rad+tax+ptratio+black+lstat, Boston)
summary(mod_2)
```

##Graficos
Incluimos algunos graficos para complementar el modelo:
```{r}
plot(mod_2)
```

